【裁判字號】    88,易緝,221
【裁判日期】    890315
【裁判案由】    詐欺等
【裁判全文】
台灣桃園地方法院刑事判決                        八十八年度易緝字第二二一號
    公  訴  人  臺灣桃園地方法院檢察署檢察官
    被      告  乙○○
右列被告因詐欺等案件，經檢察官提起公訴（八十七年度偵緝字第一八七號），本院
判決如左：
        主  文
乙○○共同以詐術得財產上不法之利益，累犯，處有期徒刑柒月。變造之丁○○駕駛
執照上乙○○之照片壹張沒收之。
        事  實
一、乙○○於民國七十七年間因違反懲治盜匪條例等案件，經本院判處有期徒刑四年
    二月，於八十一年二月七日執行完畢。竟仍不知悔改，於八十五年八月二十七日
    前往暫住於丁○○所有，位於桃園縣中壢市○○街三七巷二五號二樓住處之友人
    戊○○。二人聊天時，乙○○向戊○○提及想向車行租用小客車，但尚未考領汽
    車駕駛執照且身無分文支付租金，戊○○（另案偵辦）見屋主丁○○南下不在，
    適丁○○之汽車駕駛執照等證件均放屋內未被帶走，二人竟基於犯意之聯絡及行
    為分擔，由戊○○竊取上開汽車駕駛執照，乙○○提供其所有之照片，戊○○於
    上開住處，將丁○○之汽車駕駛執照換貼乙○○之自己相片。嗣於八十五年八月
    二十八日上午八時三十分許，乙○○基於不付租金之為自己不法所有意圖，持上
    開變造之汽車駕駛執照並借用收受由戊○○所竊得之巢以岳所有並為丙○○所使
    用之ＡＢＭ─八三三號來路不明之重型機車，前往桃園縣龍潭鄉○○路九二號龍
    潭小客車租賃公司，向龍潭小客車租賃公司承租ＧＧ─二一○五號自用小客車，
    足以生損害於丁○○及龍潭小客車租賃公司，雙方簽訂契約，約定自八十五年八
    月二十八日上午八時三十分許至翌日上午八時許，租用一日，租金新臺幣（下同
    ）一千八百元，且將ＡＢＭ─八三三號型機車押在該公司以為擔保租金，龍潭小
    客車租賃公司之負責人甲○○誤信是丁○○承租小客車，且ＡＢＭ─八三三號重
    型機車來源沒問題，因而陷於錯誤將ＧＧ─二一○五號自用小客車交予乙○○開
    走使用，當日晚上乙○○因ＧＧ─二一○五號自用小客車機械故障，遂開回龍潭
    小客車租賃公司改換他車使用，甲○○因誤信乙○○會支付租金，乃又將所替換
    之ＧＧ─○四六○號自用小客交予乙○○開走使用，惟八十五年八月二十九日上
    午乙○○未依約定將車開回龍潭小客車租賃公司歸還，繼續使用，數日後ＧＧ─
    ○四六○號自用小客車稍有故障就將之停放在桃園縣平鎮市○○街三七巷口其住
    處附近路旁，未做任何處置，同年九月三日經龍潭小客車租賃公司之職員發現而
    自行開回公司，雖當日下午該公司之職員找到乙○○，乙○○亦簽發一紙面額四
    萬二千元之本票支付積欠之租金及修車費用，然上開本票於八十五年九月五日屆
    期不獲兌現，乙○○亦不知去向。嗣於八十六年五月六日下午一時三十分許為警
    在龍潭小客車租賃公司尋獲失竊之ＡＢＭ─八三三號重型機車而查獲乙○○上開
    犯行，至此龍潭小客車租賃公司之負責人甲○○始知受騙。
二、案經桃園縣警察局平鎮分局報告台灣桃園地方法院檢察署檢察官偵查起訴。
        理  由
一、訊據被告乙○○固坦承於右述時、地與戊○○竊取證人丁○○之汽車駕駛執照，
    換貼自己相片後，冒丁○○之名義前往龍潭小客車租賃公司承租車輛使用，並將
    ＡＢＭ─八三三號重型機車押在龍潭小客車租賃公司以擔保租金等情不諱，然否
    認有何竊盜、收受贓物及詐欺等犯行，辯稱ＡＢＭ─八三三號重型機車係伊向戊○○借得，戊○○未告訴伊該機車來源，伊沒有騙車行，伊因為沒有汽車駕駛執
    照才會以丁○○名義，用換貼自己照片之丁○○汽車駕駛執照去租車云云，惟查
    右述事實，均已據證人丁○○、丙○○、龍潭小客車租債公司負責人甲○○陳述
    甚詳，並有租賃契約及經換貼被告相片之丁○○汽車駕駛執照影本各一紙、車輛
    竊盜、車牌失竊資料個別查詢報表─查詢車輛認可資料及贓物領據各一紙在卷足
    稽，而被告供稱戊○○沒有工作經濟狀況不好，於八十五年八月二十七日下午向
    戊○○借ＡＢＭ─八三三號重型機車前未曾見過戊○○騎用該機車，且戊○○借
    給伊該機車時未交行照等來源證明，衡諸常情被告顯有該機車係來路不明之贓車
    之認知，又參酌被告明知身無分文支付租金，竟持經變造之丁○○汽車駕駛執照
    ，冒丁○○之名向龍潭小客車租賃公司租車，並將他人失竊之ＡＢＭ─八三三號
    重型機車押給該公司以取得車輛使用，取得車使用後復又未依約定還車，至該車
    稍有故障即停放路旁未做任何處置，且始終未與龍潭小客車租賃公司連繫，及未
    支付分文租金等情，顯見被告當初向龍潭小客車租賃公司租用小客車時即有不付
    租金之不法所有意圖，是被告上開辯解係卸責之詞，不足採信，事證明確，被告
    犯嫌堪以認定。
二、核被告乙○○所為係犯刑法第三百二十條第一項之竊盜罪、第二百十六條、第二
    百十二條行使變造特種文書身分證罪、第三百四十九條第一項收受贓物罪、第三
    百三十九條第二項詐欺罪。被告變造身分證之低度行為為行使變造身分證之高度
    行為所吸收，不另論罪。又被告與戊○○對於上開第三百二十條第一項之竊盜罪
    、第二百十六條、第二百十二條行使變造特種文書身分證罪及第三百三十九條第
    二項之詐欺罪，有犯意聯絡及行為分擔，應論以共同正犯。又被告所犯上述數罪
    ，具方法結果之牽連犯關係，依法應從一重之詐欺得利罪論處，被告前曾因違反
    懲治盜匪條例案件，經本院判處有期徒刑四年二月，於八十一年二月七日執行完
    畢，有本院被告全國前案記錄表足稽，其於五年內再犯本件有期徒刑以上之罪，
    為累犯，應依刑法第四十七條規定加重其刑。爰審酌被告之犯罪之動機、目的、
    手段，且其犯後態度良好等一切情狀，量處如主文所示之刑。又被告變造丁○○
    汽車駕駛執照換貼自己相片部分係被告所有，且供犯罪所用之物，雖未扣案，惟
    並未能證明已滅失，應依刑法第三十八條第一項第二款規定宣告沒收之。
據上論斷，應依刑事訴訟法第二百九十九條第一項前段，犯刑法第二十八條、第三百
二十條第一項、第二百十六條、第二百十二條、第三百四十九條第一項、第三百三十
九條第二項、第一項、第五十五條、第三十八條第一項第二款，罰金罰鍰提高標準條
例第一條前段，判決如主文。
本案經檢察官林秀菊到庭執行職務。
中      華      民      國    八十九    年     三      月    十五    日
                              台灣桃園地方法院刑事第三庭
                                          法  官  洪純莉
右正本證明與原本無異。
如不服本判決，應於判決送達後十日內，向本院提出上訴狀。
附論罪科刑依據之法條：


司法院資訊處製作；財團法人民間司法改革基金會備份。
